# 应付客户对价的会计处理

提问人：yjhly2011 时间：2022-05-25 14:17:51
大家好，下面是 2022 年东奥注会考试辅导书中的例题：
【例题】某消费品制造商甲公司签订了一项合同，向一家全球大型连锁零售店客户销售商品，合同期限为 1 年。该零售商承诺在合同期限内以约定价格购买至少价值 1500 万元的商品。合同同时约定，甲公司需在合同开始时向该零售商支付 150 万元的不可退回款项。该款项旨在就零售商需更改货架以使其适合放置甲公司商品而作出补偿。第一个月甲公司销售货物开具发票的金额为 200 万元。问题：甲公司第一个月如何确认收入？【答案】应确认收入=200-200×10%=180(万元）。
请问，合同开始时向零售商支付的 150 万元计入哪个会计科目，在报表上列示在哪里，这 150 万元如何理解，性质是什么，谢谢

回答人：chenyiwei
此问题可能在实务中会有不同的理解，即支付该 150 万元是否属于购买“展示服务”。
参照《监管规则适用指引——会计类第 2 号》之“2-3 应付客户对价的判断”：
企业应分析其向客户支付对价的目的，若企业自客户取得了可明确区分的商品或服务，并且能够从主导相关商品或服务的使用中获益，企业通常应将其支付给客户的款项作为向客户购买商品或服务（而非应付客户对价）处理。例如，对于企业基于自身宣传需要支付给超市等客户的推广支出，如果有明确证据表明企业向客户支付对价是为了取得明确可区分的推广服务，并且能够主导推广服务的使用（如主导商品上架区域、堆放位置，以及展示时间、频率、方式等），企业应将其作为从客户购买推广服务处理，按照支付对价中与推广服务公允价值相当的部分确认销售费用，支付对价超过推广服务公允价值的部分冲减销售收入。
就主帖中案例：
1 、如果经分析后，认为属于购买展示服务的，则确认为其他流动资产，在约定的合作期限内摊销，计入销售费用。
2 、如果不属于采购服务的，则同样确认为其他流动资产，根据该不可退回款项占合作期内预计销售额的比例（如不能可靠估计，则按最低采购量计算）冲减各期收入。

提问人：yjhly2011 时间：2022-05-29 12:43:04
谢谢陈版主的回复，例题中应该是作为冲减销售收入核算了，150/1500=10%，所以在每期的销售额基础上同比例冲减销售收入，那么业务开始时一次性支付的 150 万元，一般计入哪个会计科目呢，不能计入其他应收款，因为是不可退的，可以直接计入其他流动资产吗

回答人：chenyiwei
可以暂计入其他流动资产。